臺灣高等法院刑事附帶民事訴訟判決    100年度附民字第210號
原      告  上鈺塑膠股份有限公司
法定代理人  朱茂雄
被      告  李金樹
上列被告因詐欺案件（本院100 年度上易字第1625號），原告提
起附帶民事訴訟，請求損害賠償，本院判決如下：
    主  文
被告應給付原告新臺幣佰貳拾捌萬伍仟捌佰壹拾元，及自民國
一百年八月二十三日起至清償日止，按年息百分之五計算之利息
。
本判決得假執行。
    事  實
甲、原告方面：
一、聲明：
  (一)被告應給付原告新臺幣（下同）3,285,810元，並自民國100
    年8月23日起至清償日止，按年利率5％計算之利息。
  (二)願供擔保請准宣告假執行。
二、陳述：
    被告前係亞太國際法律事務所課長，負責承辦原告公司所委
    託辦理之法律案件。民國96年7 月間，被告自該律師事務所
    離職後，竟意圖為自己不法之所有，於96年8 月14日至原告
    處，佯稱將與其他律師合作開法律事務所，希能繼續為原告
    服務，原告不疑有他，並依被告之指示，陸續交付案件及經
    辦費用共3,285,810 元。詎被告取款後，並未為原告處理交
    付之案件，且將所收取之上開費用花用殆盡，避不見面。爰
    請判決如訴之聲明。
乙、被告方面：
一、聲明：認諾原告之請求。
    理  由
一、按因故意或過失，不法侵害他人權利者，負損害賠償責任，
    民法第184條第1項前段定有明文。又按當事人於言詞辯論時
    為訴訟標的之捨棄或認諾者，應本於其捨棄或認諾為該當事
    人敗訴之判決；法院本於被告認諾所為之判決，應依職權宣
    告假執行，民事訴訟法第384條、第389條第1項第1款亦有明
    文。
二、原告主張被告犯有詐欺罪，業經本院100 年度上易字第1625
    號刑事判決認定在案，原告主張被告對其有侵權行為之事實
    ，堪以認定。又被告對於原告之請求，業於言詞辯論期日為
    認諾（見本院卷第25頁），則依前揭說明，應為被告敗訴之
    判決，並依職權宣告假執行。另訴訟費用並未在刑事訴訟法
    第491條準用之列，自毋庸命當事人負擔，附此敘明。
據上論結，本件原告之訴為有理由，依刑事訴訟法第502 條第2
項、第491 條第10款，民事訴訟法第384 條、第389 條第1 項第
1 款，判決如主文。
中    華    民    國   100    年    9     月    20    日
                  刑事第一庭審判長法  官  葉騰瑞
                                  法  官  莊明彰
                                  法  官  彭政章
以上正本證明與原本無異。
如不服本判決應於收受送達後10日內向本院提出上訴書狀，其未
敘述上訴之理由者並得於提起上訴後10日內向本院補提理由書（
均須按他造當事人之人數附繕本）「切勿逕送上級法院」。
                                  書記官  杜宜寧
中    華    民    國   100    年    9     月    20    日